【裁判字號】    98,訴,55
【裁判日期】    980213
【裁判案由】    違反毒品危害防制條例
【裁判全文】
臺灣彰化地方法院刑事判決                98年度訴字第55號
公  訴  人  臺灣彰化地方法院檢察署檢察官
被      告  甲○○
                    （現另案於臺灣雲林第二監獄執行）
上列被告因違反毒品危害防制條例案件，經檢察官提起公訴（97
年度毒偵字第4442號）及就同一事實移送併辦（98年度毒偵字第
134號），本院改依簡式審判程序判決如下：
    主  文
甲○○施用第一級毒品，累犯，處有期徒刑拾月。
    事  實
一、甲○○前因施用毒品案件，經執行觀察、勒戒後，因無繼續
    施用毒品之傾向，於民國91年12月31日執行完畢釋放，復於
    上開觀察、勒戒執行完畢釋放後5年內，在93年間，因連續
    施用第一、二級毒品案件，經臺灣高等法院臺中分院以93年
    度上訴字第1530號分別判處有期徒刑1年1月、8月，定應執
    行有期徒刑1年6月確定。又因施用毒品案件，經國防部中部
    地方軍事法院以96年度訴字第38號判處有期徒刑1年2月確定
    ，入監執行後，嗣經裁定減刑為有期徒刑7月，於96年12月
    16日執行完畢出監。詎仍不知悔改，復基於施用第一級毒品
    海洛因與第二級毒品甲基安非他命之犯意，於97年10月27日
    上午10時許，在彰化縣員林鎮員林公園內，同時將海洛因及
    甲基安非他命置於注射針筒內摻水稀釋後，以注射身體之方
    式，同時施用第一級毒品海洛因及第二級毒品甲基安非他命
    共1次（該注射針筒已經甲○○丟棄）。嗣於97年10月27日
    下午3時35分許，在彰化縣員林鎮○○路○段與雙平路口，因
    形跡可疑，為警盤檢查獲，並得其同意採集尿液送驗；另於
    97年11月1日上午11時30分許，在彰化縣社頭鄉○○村○○
    路41號前，因案經通緝為警緝獲，亦得其同意採集尿液送驗
    ；先後2次之檢驗結果，均呈現可待因、嗎啡及甲基安非他
    命之陽性反應，始悉上情。
二、案經彰化縣警察局員林分局、田中分局報告臺灣彰化地方法
    院檢察署檢察官偵查起訴及移送併辦。
    理  由
壹、程序部分：
    被告甲○○所犯之本案犯罪，係死刑、無期徒刑、最輕本刑
    為3年以上有期徒刑以外之罪。其於準備程序就上開被訴事
    實為有罪之陳述，經受命法官告知簡式審判程序之旨，並聽
    取其與公訴人之意見後，本院認無不得或不宜改依簡式審判
    程序進行之情事。爰依刑事訴訟法第273條之1第1項、第284
    條之1規定，裁定由受命法官獨任進行簡式審判程序，先予
    敘明。
貳、實體部分：
一、訊據被告對於上開事實坦承不諱；且對被告所採集之尿液，
    經送篩檢後，結果同時呈現可待因、嗎啡及甲基安非他命之
    陽性反應，有彰化縣警察局員林分局委託檢驗尿液代號與真
    實姓名對照表、彰化縣警察局田中分局委託檢驗尿液代號與
    真實姓名對照單、詮昕科技股份有限公司97年11月14日報告
    編號7A300123號及7B060401號濫用藥物尿液檢驗報告各1紙
    在卷可憑。足認被告之自白與事實相符，應可採信。本案事
    證明確，被告上開施用第一、二級毒品之犯行，堪以認定。
二、查被告前因施用毒品案件，經執行觀察、勒戒後，因無繼續
    施用毒品之傾向，於91年12月31日執行完畢釋放，復於上開
    觀察、勒戒執行完畢釋放後5年內，在93年間，因連續施用
    第一、二級毒品案件，經臺灣高等法院臺中分院以93年度上
    訴字第1530號分別判處有期徒刑1年1月、8月，定應執行有
    期徒刑1年6月確定等節，有臺灣高等法院被告前案紀錄表1
    份在卷可按。被告自上開觀察、勒戒執行完畢後，距本次施
    用毒品犯罪，其期間雖已超過5年，但因被告在該觀察、勒
    戒執行完畢釋放後5年內，曾於93年間再犯施用毒品案件，
    顯見原實施之觀察、勒戒已無法收其實效，不足以遮斷其施
    用毒品之毒癮。是被告本案所為，合於毒品危害防制條例第
    23條第2項所定之追訴要件（最高法院95年第7次刑事庭會議
    決議參照），自應依法論科。
三、論罪科刑部分：
  (一)按海洛因及甲基安非他命，分別為毒品危害防制條例第2條
    第2項第1、2款所明定之第一、二級毒品，均不得非法施用
    。核被告所為，係分別觸犯毒品危害防制條例第10條第1項
    、第2項之施用第一、二級毒品罪。其為施用毒品而持有海
    洛因、甲基安非他命之低度行為，已為其施用之高度行為所
    吸收，均不另論罪。再被告以1次之施用行為，分別觸犯上
    開2罪，為想像競合，應從較重之施用第一級毒品罪處斷。
    另公訴人就被告所犯上開事實，以該署98年度毒偵字第134
    號移送併辦部分，因屬同一事實，本院得以審理，附此敘明
    。
  (二)又被告前因施用毒品案件，經國防部中部地方軍事法院以96
    年度訴字第38號判處有期徒刑1年2月確定，入監執行後，嗣
    經裁定減刑為有期徒刑7月，於96年12月16日執行完畢出監
    一節，有上開臺灣高等法院被告前案紀錄表在卷可按。被告
    於上開徒刑執行完畢後，5年以內故意再犯本件有期徒刑以
    上之罪，為累犯，應依刑法第47條第1項規定，加重其刑。
  (三)又按施用毒品行為之本質為藥物濫用、物質依賴，自殘性明
    顯，侵害性卻隱晦。基於施用毒品此一特性，毒品危害防制
    條例第10條第1項、第2項之刑罰，就須與同條例第20條之保
    安處分比擬觀察，而不應與一般犯罪之刑罰等量齊觀。因此
    ，對被告施以相當期間之徒刑，藉以隔離毒品、戒除依賴即
    可，過度監禁之結果，徒然虛擲被告生命，並有浪費國家稅
    收之虞。爰審酌被告前因施用毒品案件，經觀察、勒戒及執
    行徒刑後，仍再施用，顯見未能悔改並記取教訓；惟念及施
    用毒品犯罪之本質為戕害自我身心健康之行為，尚未嚴重破
    壞社會秩序或侵害他人權益，以及被告於犯後坦承犯行、教
    育程度為國中肄業，暨其犯罪之動機、目的、手段等一切情
    狀，量處如主文所示之刑，以資懲儆。
據上論斷，應依刑事訴訟法第273條之1第1項、第284條之1、第
299條第1項前段，毒品危害防制條例第10條第1項、第2項，刑法
第11條前段、第55條、第47條第1項，判決如主文。
本案經檢察官謝雨青到庭執行職務。
中    華    民    國    98    年    2    月    13     日
                  刑事第八庭    法  官  陳銘壎
以上正本證明與原本無異。
如不服本判決應於收受送達後10日內向本院提出上訴書狀，並應
敘述具體理由；其未敘述上訴理由者，應於上訴期間屆滿後20日
內向本院補提理由書 (均須按他造當事人之人數附繕本)「切勿
逕送上級法院」。
中    華    民    國    98    年    2    月    13     日
                                書記官  楊筱惠
附錄本案論罪科刑法條全文：
毒品危害防制條例第10條
施用第一級毒品者，處6月以上5年以下有期徒刑。
施用第二級毒品者，處3年以下有期徒刑。


司法院資訊處製作；財團法人民間司法改革基金會備份。
